【裁判字號】    94,易,1619
【裁判日期】    950607
【裁判案由】    毒品危害防制條例
【裁判全文】
臺灣桃園地方法院刑事判決              94年度易字第1619號
公  訴  人  台灣桃園地方法院檢察署檢察官
被      告  甲○○
                    （另案在臺灣桃園監獄執行中）
指定辯護人  本院公設辯護人乙○○
上列被告因違反毒品危害防制條例案件，經檢察官提起公訴（94
年度毒偵字第6091號）及移送併辦（94年度毒偵字第6703號、95
年度毒偵字第1915號），被告認罪，本院合議庭裁定由受命法官
獨任進行簡式審判程序，並由檢察官聲請改依協商程序，判決如
下：
    主  文
甲○○連續施用第二級毒品，處有期徒刑拾月，扣案之第二級毒
品甲基安非他命參包（含參只無法析離之包裝袋，驗餘毛重肆點
零玖貳公克、壹包（含壹只無法析離之包裝袋，驗餘毛重零點貳
壹肆公克），均沒收銷燬之；扣案之吸食器貳組，均沒收之。
    事實及理由
一、犯罪事實：甲○○前於民國87年間因施用毒品案件，經本院
    於87年5 月23日以87年度毒聲字第16號裁定送觀察勒戒後，
    認無繼續施用毒品傾向，於87年6 月23日釋放，並經臺灣桃
    園地方法院檢察官於87年7 月23日以87年度偵字第10675 號
    為不起訴處分，復於88年間又因施用毒品案件，經本院於88
    年2 月24日以88年度毒聲字第805 號裁定送觀察勒戒後，認
    有繼續施用毒品傾向，經本院於88年3 月6 日以88年度毒聲
    字第1428號裁定入戒治處所施以強制戒治，於88年7 月15日
    因停止強制戒治，所餘戒治期間付保護管束而釋放，後經本
    院於88年11月23日以88年度毒聲字第7097號裁定撤銷停止強
    制戒治，於90年3 月2 日強制戒治期滿釋放。詎其仍未知悔
    改，明知甲基安非他命係毒品危害防制條例所稱之第二級毒
    品，不得非法持有及施用，竟分別基於施用第二級毒品甲基
    安非他命之概括犯意，自94年10月28日起至95年3 月22日止
    ，在桃園縣中壢市○○○○街租屋處，連續多次以將甲基安
    非他命放入玻璃球內燒烤吸煙方式，施用甲基安非他命。嗣
    分別於附表所示時間、地點為警查獲，並扣得如附表所示之
    物。案經桃園縣政府警察局大溪分局、中壢分局報請臺灣桃
    園地方法院檢察署檢察官偵查起訴及移送併辦。
二、證據：
  (一)被告甲○○於警訊、偵查及本院行準備程序、審理中之自白
    。
  (二)卷附桃園縣政府警察局大溪分局、中壢分局被採尿人姓名編
    號對照表、臺灣尖端先進生技醫藥股份有限公司濫用藥物檢
    驗報告。
  (三)行政院衛生署管制藥品管理局管檢字第0940012975號、第00
    00000000號檢驗成績書。
  (四)並有吸食器2 組扣物可稽。
三、本件被告已認罪，經檢察官與被告達成協商之合意，其合意
    內容為：被告連續施用第二級毒品甲基安非他命部分願受科
    處有期徒刑10月。經查，上開協商合意並無刑事訴訟法第
    455 條之4 第1 項所列情形之一，檢察官聲請改依協商程序
    而為判決，本院爰不經言詞辯論，於協商合意範圍內為協商
    判決，合予敘明。
四、沒收：扣得第二級甲基安非他命3 包（含3 只無法析離之包
    裝袋，驗餘毛重4.092 克、1 包（含1 只無法析離之包裝袋
    ，驗餘毛重0.214 公克），均應依毒品危害防制條例第18條
    第1 項前段規定，均沒收銷燬之；扣案之吸食器2 組為被告
    所有供持有第二級毒品甲基安非他命所用之物，惟均非專供
    施用、持有毒品器具，應依刑法第38條第1 項第2 款規定，
    均宣告沒收。
五、附記事項：
  (一)按同一案件曾經法院為實體上之判決確定者，固應依刑事訴
    訟法第302 條第1 款之規定，為免訴之判決。此項確定判決
    既判力之原則，不論實質上之一罪，或連續犯、牽連犯、想
    像競合犯等裁判上之一罪，其一部事實已經判決確定者，對
    於構成一罪之其他部分，均有其適用，此乃基於審判不可分
    之關係，在審理事實之法院，就全部犯罪事實，依同法第
    267 條之規定，本應予以審判，故其判決確定之效力，應及
    於全部之犯罪事實，若在最後審理事實之法院宣判後，始行
    發生之事實，既非該法院所得審判，即為該案判決之既判力
    所不及。是既判力對於時間效力之範圍，係以最後審理事實
    法院之宣示判決日為判斷之標準，得上訴於第2 審之第1 審
    刑事判決，如於上訴第2 審後，又依法撤回上訴，其上訴撤
    回之日，雖為判決確定日，但其既判力之時點，基於上開原
    則，仍應以第一審宣示判決之日為其準據，最高法院85年度
    台非字第348 號判決著有明文。又刑事簡易案件之判決，既
    未經宣示，該判決自應以正本送達於當事人時，始對外發生
    效力，則地方法院依簡易程序判決後，其判決確定既判力對
    於時間效力之範圍，應以判決正本送達時為準（詳最高法院
    82年度臺非字第311 號刑事判決裁判要旨及臺灣高等法院暨
    所屬法院86年度法律座談會刑事類提案第49號）。
  (二)被告甲○○前因違反毒品危害防制條例案件，經本院於94年
    9 月6 日以94年度壢簡字第1493號判處有期徒刑6 月，如易
    科罰金，以300 元折算1 日，被告甲○○於同年月13日收受
    判決，嗣於同年10月6 日確定，有本院前開刑事簡易判決及
    臺灣高等法院被告全國前案紀錄表可參，被告復於前述刑事
    簡易判決宣示後再犯本件施用毒品罪行，揆諸前開說明，既
    為前開案件判決之既判力所不及，本院自得為實體審理，合
    先敘明。
六、應適用之法條：刑事訴訟法第455 條之2 第1 項第1 款、第
    455 條之4 第2 項、第455 條之8 ，毒品危害防制條例第10
    條第2 項、第18條第1 項前段，刑法第11條前段、第56 條
    、第38條第1 項第2 款。
七、本判決除有刑事訴訟法第455 條之4 第1 項第1 款、第2 款
    、第4 款、第6 款、第7 款所定情形之一，或違反同條第2
    項規定者外，不得上訴。
八、如有前述例外得上訴之情形，又不服本件判決，得自收受判
    決送達之日起10日內，向本院提出上訴書狀，上訴於第二審
    法院。
本案經檢察官蔡孟利到庭執行職務。
中    華    民    國    95    年    6     月    7     日
                  刑事第一庭  法  官  朱美璘
以上正本證明與原本無異
                              書記官  楊鳳滿
中    華    民    國    95    年    6     月    8     日
附錄本案論罪科刑法條：
毒品危害防制條例第10條
施用第一級毒品者，處六月以上五年以下有期徒刑。
施用第二級毒品者，處三年以下有期徒刑。
附表：
┌──┬─────┬─────────────┬──────────┐
│編號│ 查獲時間 │      查獲地點            │    扣案物          │
├──┼─────┼─────────────┼──────────┤
│ 1  │94.10.28  │桃園縣中壢市○○路與自立一│甲基安非他命3 包（含│
│    │17時許    │街口                      │3 只無法析離之包裝袋│
│    │          │                          │，驗餘毛重4.092 公克│
│    │          │                          │-本院卷第33頁       │
├──┼─────┼─────────────┼──────────┤
│ 2  │94.12.09  │桃園縣中壢市○○街6 號前  │吸食器1 組          │
│    │凌晨3時許 │                          │                    │
├──┼─────┼─────────────┼──────────┤
│ 3  │95.03.25  │桃園縣中壢市○○○○街6 號│甲基安非他命1 包（含│
│    │凌晨零時30│前                        │1 只無法析離之包裝袋│
│    │分許      │                          │，驗餘毛重0.214 公克│


司法院資訊處製作；財團法人民間司法改革基金會備份。
